【裁判字號】    90,易緝,37
【裁判日期】    901102
【裁判案由】    竊盜
【裁判全文】
臺灣花蓮地方法院刑事判決                            九十年度易緝字第三七號
    公  訴  人  臺灣花蓮地方法院檢察署檢察官
    被      告  丁○○
右列被告因竊盜案件，經檢察官提起公訴（八十九年度偵字第四九一號、第六五二號
），本院判決如左：
    主  文
丁○○無罪。
    理  由
一、公訴意旨大意為：被告丁○○意圖為自己不法之所有，基於概括犯意，先於民國
    八十八年七月二十日，在花蓮市○○街、中強路口前，持自備之鑰匙，竊取石柏
    榮所有車號ＨＤＪ─三００號機車一部，得手後留供己用，而於八十九年一月三
    十日下午五點四十分左右，騎乘該車行經花蓮市○○路、中山路口時，為警查獲
    ；又於八十九年一月十六日下午五點左右，在花蓮市○○路十號租屋處，竊取屋
    主乙○○所有之奇木桌子一張，得手後，以新台幣（下同）三千元的代價賣給彭
    建中（被訴贓物部分判決無罪），經乙○○發現報警後警方於八十九年一月二十
    三日循線於彭建中花蓮市○○路一六八巷九弄十二號住處查獲，因而認為被告涉
    犯有刑法第三百二十條第一項連續竊盜的罪嫌。
二、按犯罪事實應依證據認定之，無證據不得推定其犯罪事實。又不能證明被告犯罪
    者，應諭知無罪之判決，刑事訴訟法第一百五十四條、第三百零一條第一項分別
    定有明文。而「事實之認定，應憑證據，如未能發現相當證據，或證據不足以證
    明，自不能以推測或擬制之方法，以為裁判基礎」，「告訴人之告訴，係以使被
    告受刑事訴追為目的，是其陳述是否與事實相符，仍應調查其他證據以資審認」
    ，最高法院四十年台上字第八六號及五十二年台上字第一三○○號判例分別著有
    上述的見解可以參照。
三、本件檢察官認為被告涉犯竊盜罪嫌，是以被害人甲○○及乙○○的指述，證人丙○○及彭建中的證述，以及贓物領據二紙等資料，作為起訴的主要依據，然而本
    院訊問被告丁○○時則堅決否認有上述犯罪，辯稱：機車是朋友丙○○借他的，
    他並沒有騎乘該車在路上被查獲，是戊○○警員到他工作處找他協助調查安非他
    命案件，後來到警局就製作竊盜筆錄，奇木桌子是他經過老闆己○○的同意賣給
    彭建中的，老闆娘乙○○可能不知情，他並沒有竊盜等語。
四、經本院查證的結果，
（一）行竊ＨＤＪ─三００號機車部分：被害人甲○○於警訊中雖指述該台ＨＤＪ─
      三００號機車於八十八年七月二十日在花蓮市○○街、中強街口遭竊等情，但
      是對於是何人行竊，甲○○並沒有做出對被告不利的指訴，又被告迭於警訊、
      偵查及本院調查時稱該台機車真的是丙○○所交付等語，雖經證人丙○○在警
      訊中極力否認，然若真如被告所言係由丙○○所交付，丙○○會否認當屬人之
      常情，不能僅以此及作為不利於被告的論斷，又證人即查獲警員戊○○到院結
      證時稱：他當時是要請丁○○到警局協助調查安非他命案件，丁○○便騎著該
      台機車到警察局作筆錄，他問丁○○車子是誰的，丁○○只說是朋友的，他們
      查車籍資料後通知車主甲○○，車主稱該台機車早就失竊了，只是沒報案等語
      ，核與被告的辯解相符，可見戊○○警員於附於警卷內的偵查報告中稱：是在
      花蓮市○○路、中山路口服肅竊勤務時，發現丁○○騎乘ＨＤＪ─三００號機
      車形跡可疑而查獲等情，並非事實，再參酌被告若真的有竊取該台機車或知道
      該車是贓車，怎會還騎乘該台機車至警局自投羅網？基於以上的說明，本院調
      查審理所得到的證據，對於被告是否有竊取該車，還沒有能夠達到通常一般人
      都不會懷疑的地步，因此，本院也就無法從中得到被告有檢察官所起訴之犯罪
      事實的確信。
（二）行竊奇木桌子部分：被害人乙○○雖然指稱該張奇木桌子是其所有遭丁○○竊
      走的贓物，但是證人即乙○○的先生己○○到院證稱：該張奇木桌子其實是他
      的，而丁○○是他雇用的師傅，曾告訴他有個朋友想買他的奇木桌子，他就答
      應丁○○將桌子搬去賣，不過他沒有把這件事告訴太太乙○○，所以乙○○不
      清楚事實，以為被竊走等語，顯見丁○○是經過所有人己○○的同意才賣掉了
      那張奇木桌子，並沒有竊盜的行為，又證人即另案被告彭建中於警訊所言只能
      證實他在不知該奇木桌子為贓物的情形下向丁○○購買，並不能證明丁○○確
      實有竊取該張桌子。
五、綜上所述，本院認為並沒有足夠的證據可以證明被告有竊盜機車及奇木桌子的行
    為，此外，也查不到其他積極的證據能夠證明被告犯罪，依照前面所列舉法條以
    及判例意旨的說明，被告的犯罪行為既然不能證明，自然應該諭知無罪判決。
據上論斷，應依刑事訴訟法第三百零一條第一項，判決如主文。
本案經檢察官簡淑如到庭執行職務。
中     華     民     國      九十      年    十一    月        二      日
                                臺灣花蓮地方法院刑事庭
                                    法  官  陳雅敏
右正本證明與原本無異。
如對本判決不服，應於送達後十日內，向本院提出上訴狀。（應抄附繕本）告訴人或
被害人如對於本判決不服者，應具備理由請求檢察官上訴，其上訴期間之計算係以檢
察官收受判決正本之日期為準。
                                    法院書記官


司法院資訊處製作；財團法人民間司法改革基金會備份。
